

# Diana Milena Niño Paez

## Desarrollor de Software Junior

🗣 El Lujan - Engativá, Bogotá, Colombia 🛛 dianamilena1699@gmail.com 📞 314 482 5726

in https://www.linkedin.com/in/milena-ni%C3%B1o-0b61b6170/ https://github.com/dianamilenanp

#### Perfil

Egresada en Técnico laboral en desarrollo de software, con experiencia en ejecución de pruebas funcionales, desarrollo de aplicaciones en lenguajes PHP, manejo de base de datos y mesa de ayuda. Conocimiento en manejo de herramientas ofimáticas, interés por laborar cómo Tester o Desarrollador Junior. Persona con facilidad para el análisis de datos, proactiva, trabajo en equipo, orientación al detalle y facilidad de aprendizaje.

#### **Habilidades**

Jira, GIT, SCRUM, HTML, CSS, JAVA, PHP, PostgreSql

#### Educación

Ingeniería de Sistemas, Fundación Universitaria Konrad Lorenz	2020 – presente
<b>Técnico en Desarrollo de Software,</b> <i>Ananké</i>	2017 – 2019
Bachiller Academico, Marco Tulio Fernández	2005 - 2016
Cursos	
Desarrollo de aplicaciones web - Misión Tic 2022, Universidad Industrial de Santander 200 horas	2021
Habilidades digitales de programación - Misión Tic 2022, Universidad del Norte 600 horas	2020
<b>Desarrollo web con PHP,</b> <i>SENA</i> 40 horas	2019
<b>Desarrollo web en HTML y CSS,</b> <i>GOOGLE ACTIVATE</i> 40 horas	2019
Marketing digital y nuevas tendencias, CAFAM 40 horas	2019

### **Experiencia Profesional**

#### Ingeniera de implementación,

11/2019 - presente

PROFESIONALES EN TRANSACCIONES ELECTRÓNICAS SA

Manejo de iReport para generar reportes de documentos electrónicos, bases de datos SQL (PostgreSql), análisis, diseño y ejecución de pruebas funcionales manuales (pruebas de humo, pruebas de regresión), apoyo a clientes internos y externos en la implementación de los diferentes productos de la unidad de negocio, apoyo a gerencia de proyectos sobre monitoreo de pruebas de diferentes documentos.

#### Aprendiz en Desarrollo de Software, RECOVERY & SERVICES

01/2019 - 08/2019

Desarrolló de diferentes módulos del software empresarial en lenguaje PHP, manejo de mesa de ayuda, mantenimiento a equipos de cómputo, manejo de base de datos (PostgreSql).